最高法院刑事判決　　　　　　九十六年度台上字第二一四三號
上　訴　人　台灣高等法院台中分院檢察署檢察官
被　　　告　甲○○
上列上訴人因被告妨害風化案件，不服台灣高等法院台中分院中
華民國九十三年九月七日第二審判決（九十三年度上訴字第一三
三五號，起訴案號：台灣台中地方法院檢察署九十二年度偵字第
一八五二九號），提起上訴，本院判決如下：
    主  文
原判決撤銷，發回台灣高等法院台中分院。
    理  由
本件原判決以提起上訴，應自判決送達後十日內為之，刑事訴訟
法第三百四十九條定有明文，本件檢察官係於民國九十三年七月
七日收受第一審法院判決之送達，有送達證書及送達簿冊影本，
並經台灣台中地方法院法警白秀雯於本院行調查時到庭加以證實
。茲竟遲至同年月二十一日始提起上訴，已逾十日期間，按之上
開規定，顯屬違背法律上之程式，因認已逾上訴期間，乃駁回檢
察官在第二審之上訴，固非無見。
惟查對於檢察官送達刑事判決書，應於辦公處所向承辦檢察官為
之，如承辦檢察官因差勤、請假、開會或執行其他公務而不在辦
公處所，或有其他不能收受送達文書之障礙事由存在時，即應向
該管檢察長為之；若非前揭原因，且送達人得在辦公處所會晤承
辦檢察官者，因檢察官在客觀上已可收受該應受送達之文書，猶
不加收受，始應認其送達合法。又上訴期間自送達判決後起算，
係指經有合法之送達者而言，如該項判決並非合法送達，則應以
受送達人實際接受判決時為起算上訴期間之標準。原判決雖依台
灣台中地方法院送達證書、送達簿冊影本，以及台灣台中地方法
院法警白秀雯於原審準備程序中到庭證稱「（台中地院九十二年
訴字第二八四七號刑事判決，是何時送達給檢察官？）是七月七
日送達的。」等情，而認定第一審法院判決已於九十三年七月七
日送達於承辦檢察官。惟該送達簿冊係於「送件日期」欄位填載
九十三年七月七日，而該簿冊尚有「檢察官收受日期」欄，二欄
位似有所區別，且在「檢察官收受日期」欄之後，另有「法警收
回日期」欄，其上似蓋有「法警白秀雯93.7.12送達」之戳章（
見原審卷第十八頁）。此部分之記載與證人白秀雯於原審之證言
，及本件送達證書「送達時間」欄，由法警白秀雯蓋有「送件日
期93.7.7」之戳章等情形，未盡相符。究竟法警白秀雯於九十三
年七月七日所謂之「送件日期」有無在辦公處所會晤檢察官？其
是否因未能會晤檢察官，而逕將第一審判決書放置於檢察官辦公
桌上，始在送達證書上蓋上「送件日期93.7.7」之戳章？如未能
會晤檢察官，檢察官是否因差勤、請假、開會或執行其他公務而
不在辦公處所，而無法送達？此均與判斷本件是否已合法送達攸
關。原審俱未詳加調查審認，逕認檢察官已於九十三年七月七日
合法受第一審判決書之送達，而認其上訴逾期，自有應於審判期
日調查之證據而未予調查之違法。檢察官上訴意旨指摘原判決不
當，為有理由，應認原判決有撤銷發回更審之原因。
據上論結，應依刑事訴訟法第三百九十七條、第四百零一條，判
決如主文。
中　　華　　民　　國　九十六　年　　四　　月   二十   日
                      最高法院刑事第九庭
                          審判長法官  洪　清　江
                                法官  石　木　欽
                                法官  李　伯　道
                                法官  林　勤　純
                                法官  陳　晴　教
      本件正本證明與原本無異
                                      書  記  官
中　　華　　民　　國　九十六　年　　四　　月　二十六　日
                                                H
